臺灣高等法院刑事判決　　　　　　　　　　　　　　九十三年度上訴字第五六五號
　　上　訴　人　臺灣桃園地方法院檢察署檢察官
　　被　　　告　丙○○
　　指定辯護人　本院公設辯護人甲○○
右上訴人因毒品危害防制條例案件，不服臺灣桃園地方法院九十二年度訴字第一二五
九號，中華民國九十二年十二月十九日第一審判決（起訴案號：臺灣桃園地方法院檢
察署九十二年度偵緝字第二七二號），提起上訴，本院判決如左：
    主  文
上訴駁回。
    理  由
一、公訴意旨以：被告丙○○（原名張坤昌）明知海洛因係毒品危害防制條例所定第
    一級毒品，不得販賣，竟基於意圖販賣毒品圖利之概括犯意，自民國九十一年四
    月間某日起至同年五月某日止，在桃園縣蘆竹鄉○○路四六五號住處，以每次新
    臺幣（下同）一萬一千元至一萬二千元不等之價格，連續販賣海洛因予乙○○。
    嗣於九十一年七月十日下午四時五十分許，為警循線在上址查獲，並扣得海洛因
    一小包，總計淨重零點六六公克及販賣用分裝袋二個、電子秤一個，因認被告涉
    犯毒品危害防制條例第四條第一項販賣第一級毒品罪嫌。
二、公訴意旨認被告涉有販賣第一級毒品罪嫌，係以證人乙○○於警詢及偵查中之指
    述、證人即警員蔡文豪證述查獲被告之情節、於被告家中查獲之海洛因一包（淨
    重零點六六公克）、電子秤一個、分裝袋二包、被告用以與證人乙○○聯絡之諾
    基亞行動電話一支（搭配0000000000號門號）、000000000
    0門號帳單一紙與法務部調查局調科壹字第○八○○○五五二四號鑑定通知書等
    為論據。
三、按被告未經審判證明有罪確定前，推定其為無罪；犯罪事實應依證據認定之，無
    證據不得認定犯罪事實；不能證明被告犯罪或其行為不罰者應諭知無罪之判決，
    刑事訴訟法第一百五十四條、第三百零一條第一項分別定有明文。又認定犯罪事
    實所憑之證據，雖不以直接證據為限，間接證據亦包括在內；然而無論直接或間
    接證據，其為訴訟上之證明，須於通常一般之人均不致有所懷疑，而得確信其為
    真實之程度者，始得據為有罪之認定，倘其證明尚未達到此一程度，而有合理之
    懷疑存在時，自無從為有罪之確信，亦經最高法院著有七十六年臺上字第四九八
    六號判例。
四、訊據被告丙○○固坦承前開時地為警查獲持有第一級毒品海洛因之事實，惟堅詞
    否認有何販賣第一級毒品海洛因之犯行，辯稱：乙○○本來借住在伊家，後來伊
    不讓他住，他懷恨在心，乙○○與伊素有仇隙，可能要誣陷伊等語。經查：
  (一)被告於九十一年七月十日下午三時三十分起迄同日下午四時五十分許，為警在被
    告之桃園縣蘆竹鄉○○路四六五號住處查獲海洛因一小包、安非他命三小包（合
    計五．四公克）、玻璃球吸食器一個、分裝袋二包、電子秤一個、諾基亞行動電
    話一支（搭配0000000000號門號）及0000000000門號九十
    一年五月電信費四千四百四十一元之帳單一紙，此有扣押筆錄、扣押物品目錄表
    、電信費帳單各一紙在卷（見偵查卷第十二至十四頁）。再上揭海洛因淨重０．
    六六公克，此有法務部調查局調科壹字第○八○○○五五二四號鑑定通知書在卷
    可參（見偵查卷第三五頁）。
  (二)被告於1.九十一年七月十一日在警詢中供稱：查獲之毒品是綽號「阿新」寄放的
    （詳見偵字卷第六頁）。2.同日在偵查中供稱：電子秤及分裝袋不是伊的，是伊
    母親賣冰用的（詳見偵字卷第二一頁反面）。3.九十二年三月二十五日偵查中供
    稱：查獲的器具及毒品是伊的，電子秤是秤糖用的（詳見偵緝卷第二七頁）。4.
    九十二年十月七日在原審供稱：伊原來的電子秤是用來秤毒品用的，伊自己使用
    ，因為伊怕被別人騙（詳見原審卷第四九頁）。5.九十二年十二月五日在原審供
    稱：查獲當時有吸用毒品，但用量不多（詳見原審卷第一三０頁）。
  (三)證人乙○○於1.九十一年七月九日在警詢中證稱：伊以每一錢一萬一千之價格向
    被告購買海洛因，於九十一年四月間共買五次（詳見偵字卷第九頁）。2.九十一
    年七月三十日在偵查中證稱：伊向被告購買毒品好幾次，時間是今年四、五月，
    一次買一錢一萬二千元或一萬一千元，二、三天就買一次（詳見偵字卷第三三頁
    ）。
  (四)證人陳文豪即警員於九十二年十月二十四日在原審證稱：兩年前被告有向我提起
    一件乙○○涉及加油站的搶案，可是加油站沒有錄影帶，我們就沒有追查下去（
    詳見原審卷第八一頁）。
  (五)被告曾因於九十一年七月十日、十一月二十一日在其位於桃園縣蘆竹鄉○○路四
    六五號住處連續施用第一級毒品海洛因，經原審以九十二年訴字第八三九號判處
    有期徒刑八月，此有「臺灣高等法院被告全國前案紀錄表」在卷可稽（見本院卷
    第十頁）。
  (六)綜上：依證人乙○○右揭證詞，可見其所稱向被告購買毒品之時間、價格、次數
    前後所述不一，自難率信。再依證人陳文豪右揭證述，足徵被告與乙○○間顯有
    仇隙。蓋被告與證人乙○○間若無仇隙，被告豈有向警察指稱乙○○涉犯搶案之
    理？按被告與證人乙○○間既有仇隙，證人乙○○之證詞更難遽信。又依被告右
    揭前科紀錄，足見被告確有施用海洛因之習性，而查獲海洛因數量甚少，是該扣
    案之海洛因一包是否可作為被告販賣第一級毒品之證據，誠屬可疑。另於被告家
    中查獲之電子秤體積小，易於攜帶，應用於秤放數量些微而價值甚高之物，被告
    供稱用以供己施用而購買毒品時秤放等語，尚屬合理；而分裝袋應係被告分裝毒
    品所用。至被告於警詢中供稱查獲之毒品是綽號「阿新」寄放的；在偵查中供稱
    電子秤及分裝袋不是伊的，是伊母親賣冰用的；電子秤是秤糖用的云云，應係飾
    卸之詞。惟尚難憑此飾卸之詞據以反證被告涉有販賣毒品之犯行。又被告所使用
    之行動電話九十一年五月份之電信費雖達四千四百四十一元，但亦難依此推論該
    行動電話是被告與證人乙○○間作為聯絡販賣毒品海洛因之工具。此外復查無其
    他積極證據足資證明被告涉有販賣毒品海洛因之犯行，是被告被訴之犯罪事實，
    要屬不能證明。
五、原審以不能證明被告犯罪，而諭知被告無罪，核無不合。檢察官上訴指摘原審判
    決不當，請求撤銷改判，為無理由，應予駁回。
據上論斷，應依刑事訴訟法第三百六十八條，判決如主文。
本案經檢察官呂光華到庭執行職務。
中　　　華　　　民　　　國　　九十三　　年　　　四　　　月　　二十七　　日
                              臺灣高等法院刑事第二十四庭
                                  審判長法  官  陳  貽  男
                                        法  官  李  世  貴
                                        法  官  陳  憲  裕
右正本證明與原本無異。
如不服本判決，應於收受送達後十日內向本院提出上訴書狀，其未敘述上訴之理由者
並得於提起上訴後十日內向本院補提理由書（均須按他造當事人之人數附繕本）。
                                        書記官  劉  育  妃
中　　　華　　　民　　　國　　九十三　　年　　　四　　　月　　二十七　　日
